臺灣板橋地方法院刑事判決　　　　　　　93年度訴字第1449號
公　訴　人　臺灣板橋地方法院檢察署檢察官
被　　　告　己○○
選任辯護人　南雪貞律師
　　　　　　陳佳雯律師
被　　　告　丁○○
上列被告因違反槍砲彈藥刀械管制條例等案件，經檢察官提起公
訴（91年度偵字第21118 號），本院判決如下：
    主  文
己○○未經許可，寄藏可發射子彈具有殺傷力之改造槍枝，累犯
，處有期徒刑壹年肆月，併科罰金新臺幣陸萬元，罰金如易服勞
役以新臺幣玖佰元即銀元佰元折算壹日，扣案之改造玩具手槍
（含彈匣壹個，鑑驗後槍枝管制編號為0000000000）壹枝、改造
子彈貳顆（原扣案具殺傷力顆，鑑驗採樣試射壹顆，餘貳顆）
均沒收；又共同連續以非法方法，剝奪人之行動自由，累犯，處
有期徒刑伍月，扣案之改造玩具手槍（含彈匣壹個，鑑驗後槍枝
管制編號為0000000000）壹枝、改造子彈貳顆（原扣案具殺傷力
顆，鑑驗採樣試射壹顆，餘貳顆）、手銬壹付均沒收。應執行
有期徒刑壹年陸月，併科罰金新臺幣陸萬元，罰金如易服勞役以
新臺幣玖佰元即銀元佰元折算壹日，扣案之改造玩具手槍（含
彈匣壹個，鑑驗後槍枝管制編號為0000000000）壹枝、改造子彈
貳顆（原扣案具殺傷力顆，鑑驗採樣試射壹顆，餘貳顆）、手
銬壹付均沒收。
丁○○共同連續以非法方法，剝奪人之行動自由，累犯，處有期
徒刑伍月，如易科罰金以佰元折算壹日，扣案之改造玩具手槍
（含彈匣壹個，鑑驗後槍枝管制編號為0000000000）壹枝、改造
子彈貳顆（原扣案具殺傷力顆，鑑驗採樣試射壹顆，餘貳顆）
、手銬壹付均沒收。
    事  實
一、己○○前曾於民國86年間分別因違反麻醉藥品管理條例案件
    ，先後經臺灣高等法院、本院各判處有期徒刑七月確定，自
    87年5 月14日起接續執行，其間於88年3 月18日假釋出監付
    保護管束，至88年6 月29日縮刑期滿執行完畢。另丁○○則
    前曾於89年間因違反槍砲彈藥刀械管制條例案件，經法院判
    處應執行有期徒刑一年五月，刑後強制工作三年確定，自89
    年11月17日起執行，其間於90年10月8 日假釋出監付保護管
    束，至91年3月27日縮刑期滿執行完畢。
二、詎己○○猶不知悔改，其明知於89年4 月間，在臺北縣板橋
    市林家花園附近，由其友人「金榮魁」（真實姓名年籍不詳
    ）委託交付其保管之改造玩具手槍（含彈匣1 個，鑑驗後槍
    枝管制編號為0000000000）1 枝、改造子彈3 顆（經鑑驗採
    樣1 顆試射後，認具有殺傷力，餘2 顆）等槍彈，均係具有
    殺傷力，未經許可不得擅自非法持有，竟仍收受為之寄藏。
三、又己○○因受託處理林魁旭與甲○○（其所犯本件被訴侵占
    、偽造文書等罪嫌部分，另經本院先行審結，改以簡易判決
    處刑）間之債務糾紛，竟另行起意，自行攜帶上開槍彈及手
    銬1 付，於91年10月28日晚上10時許，夥同丁○○前往臺北
    縣中和市○○路122 號16樓之8 甲○○友人乙○○之住處，
    先限制乙○○行動自由，令乙○○以電話聯絡甲○○，藉詞
    誘騙其前來，迨同日晚上10時30分許，甲○○前來乙○○上
    開住處時，即由丁○○手持乙○○住處所有之尖刀1 把，押
    改造子彈3 顆），抵住甲○○頭部，再以乙○○住處所有之
    毛巾1 條，綁住甲○○嘴巴，隨後己○○、丁○○二人即聯
    手毆打甲○○頭部、身體多處，因甲○○反抗，己○○再以
    上開所攜手銬將甲○○銬住，帶至屋內房間，連同乙○○一
    同銬住，限制剝奪其行動自由。之後己○○、丁○○即告知
    來意，要求甲○○償還債務，惟甲○○當場僅能交付身上所
    有之新臺幣（下同）23,000元償還部分債務，己○○、丁○○乃命其再聯絡親友籌款300,000 元償還，否則不能離去。
    同日晚上11時許，另有不知情之戊○○（所涉本件妨害自由
    犯行部分，另經檢察官偵查後不起訴處分確定在案）應己○○之前聯絡要其到場協同處理事務之要求，亦到場，惟僅陪
    同在該處客廳，自行觀看電視。其後甲○○之妻龔鈺婷因見
    其夫外出許久未回，乃撥打甲○○行動電話欲與之聯絡，直
    至同日晚上11時30分許，始撥通與甲○○通話，甲○○即要
    其妻籌款300,000 元，龔鈺婷察覺有異，遂由其姊庚○○代
    其前往乙○○住處查看，當庚○○於次日（即同年月29日，
    起訴書誤載為「同年月28日」）凌晨1 時50分許，至乙○○
    上址住處時，己○○、丁○○復承上開妨害自由之概括犯意
    聯絡，命庚○○進入屋內甲○○、乙○○所在房間，亦限制
    剝奪其行動自由，待與甲○○處理完畢債務問題後，才准其
    與甲○○一同離開。嗣因龔鈺婷無法撥通庚○○行動電話，
    即報警處理，警方據報後旋於同年月29日（起訴書誤載為「
    28日」）凌晨2 時30分許，趁外出購買飲料之戊○○返回乙○○上址住處時，尾隨進入屋內客廳，當場在己○○身上查
    扣得上開改造槍彈、手銬、毛巾，另在屋內房間查得丁○○
    、甲○○、庚○○、乙○○等人，並在丁○○身上扣得上開
    尖刀，因而查獲上情。
四、案經臺北縣政府警察局中和分局報請臺灣板橋地方法院檢察
    署檢察官偵查起訴。
    理  由
一、訊據被告己○○對於上揭受託寄藏改造槍彈部分之犯罪事實
    坦承不諱，且有被告己○○寄藏持有之改造玩具手槍（含彈
    匣1 個，鑑驗後槍枝管制編號為0000000000）1 枝、改造子
    彈3 顆（經鑑驗採樣1 顆試射，餘2 顆）等槍彈扣案、暨內
    政部警政署刑事警察局對上開槍彈鑑驗之91年11月21日刑鑑
    字第0910299125號槍彈鑑定書1 份附卷可資佐證，事證明確
    ，被告己○○此部分犯行應堪認定屬實。
二、次訊據被告己○○、丁○○均矢口否認有於上揭時地持槍、
    刀，連續限制剝奪被害人乙○○、甲○○、庚○○等人行動
    自由之犯罪事實，被告己○○辯稱：伊當時雖有攜帶上開槍
    彈、手銬，但未拿出來使用，亦無用毛巾綁住甲○○或毆打
    他，伊只是問甲○○要如何處理債務，他自己說要打電話回
    家借看看，伊並無限制他自由，另庚○○過來後，自己和甲○○坐在一起，伊等亦無限制她行動自由云云，辯護人則為
    被告己○○辯護稱：公訴意旨認被告己○○涉有妨害自由罪
    嫌，無非係依被害人甲○○、庚○○、龔鈺婷等於警詢、偵
    查之指述為據，惟被害人等於警詢所為警詢筆錄，為審判外
    陳述，依法無證據能力，不得作為證據，且甲○○於偵查中
    已改稱並未被人控制行動，而同被指為亦遭被告妨害自由之
    乙○○於偵查中，亦陳稱並無遭控制行動之情，又甲○○為
    警查獲時雖有受傷，然據其自稱係至乙○○住處前，與人發
    生衝突所致，進屋後又誤認被告是警察，想跑跌倒因而再度
    受傷，並非被告毆打所致，且甲○○受傷，並不能必然推定
    被告有妨害自由之犯行，至庚○○雖於偵查中仍指有遭被告
    控制行動，惟其於偵查中亦曾稱被告有叫他先不要走等甲○○，可見係其自己害怕，誤認被控制行動，另龔鈺婷係會錯
    甲○○之意，且恰因庚○○手機沒電，其因而誤認係庚○○
    示意出事之暗號，始會報警，故本案妨害自由部分，應純屬
    誤會，被告己○○並無犯罪之情云云；另被告丁○○則辯稱
    ：伊係跟著己○○去處理與甲○○間之債務糾紛，並不知己○○有攜帶槍彈、手銬，是警方到場後查扣到才知，伊亦無
    持尖刀，是警方從伊座位下找到，就說是伊持有的，伊亦無
    出手毆打甲○○云云。惟經查：
    (一)被告己○○、丁○○二人有於上揭時地，分持改造手槍、
      尖刀，以強暴或脅迫方式，連續先後非法剝奪被害人乙○○、甲○○、庚○○等人行動自由之犯罪事實，業據被害
      人甲○○、庚○○分別於警詢、審理時指述明確（見偵查
      卷41頁、42頁、57頁反面、58頁、本院93年9 月14日準備
      程序筆錄3 頁），互核相符一致，並有上開改造槍彈、手
      銬、尖刀、毛巾等物於現場為警搜得查扣可資佐證。
    (二)被害人乙○○雖於警詢、偵審中均陳稱：伊未被被告二人
      限制行動自由，伊是在客廳看電視，並未看到槍、刀、手
      銬等物，是伊主動邀己○○、丁○○到伊住處，再打電話
      通知甲○○前來云云。然據被害人甲○○於警詢指稱：警
      方查獲時，伊和乙○○、丁○○、庚○○四人在房間內，
      另己○○、戊○○二人在客廳；當時伊與乙○○、庚○○
      三人，係遭己○○、丁○○控制於房間內；伊前往乙○○
      見偵查卷41頁），又被害人庚○○於警詢、偵查中亦曾指
      稱：警方進入現場時，伊和妹婿甲○○及其友人乙○○被
      己○○、丁○○持槍、尖刀控制在房間內；伊到現場由戊○○開門讓伊進去後，丁○○就要伊進入房間控制伊行動
      ，伊進入房間後就看見甲○○、乙○○被用手銬銬一起坐
      在床上，甲○○被打的鼻青臉腫；伊過去就被控制，被控
      制的還有甲○○、乙○○等；伊到時有看到甲○○被人押
      著控制自由；伊到乙○○住處時，有看到甲○○、乙○○
      被用手銬靠在一起，後來就放開等語（見偵查卷57頁反面
      、58頁反面、145 頁反面、157 頁反面）情節，可見乙○○係先遭被告二人控制行動自由，令其電話聯絡甲○○誘
      騙其至乙○○住處，再與甲○○一同被被告二人持槍、刀
      即以手銬銬住，限制在其住處房內，剝奪其行動自由等情
      甚明。次據戊○○於警詢稱：伊到達後，己○○、丁○○
      、乙○○、甲○○四人在房間講話等語（見偵查卷32頁）
      ，而被告丁○○於警詢亦稱：警方於客廳內查獲己○○、
      戊○○二人，另於房間內查獲乙○○、甲○○、庚○○與
      伊等四人等語（見偵查卷21頁），所述情節核與上開甲○○、庚○○所述查獲時情節相符，由此亦見乙○○顯亦係
      與甲○○、庚○○一同被限制行動自由在其住處房間內。
      復觀諸乙○○於警詢時亦曾指稱：警方在房間內查獲伊與
      甲○○、庚○○、丁○○等四人，在丁○○身上起獲1 把
      尖刀，插在身上；伊當天在家樓下遇見己○○、丁○○，
      他們叫伊找甲○○出來，就叫伊帶他們到伊家等甲○○，
      伊聯絡甲○○後，他約30分鐘後到達，他們就到房間談事
      情，之後庚○○到伊家，也進入房間內，己○○他們其中
      一人叫伊進入房內；伊只認識甲○○、庚○○二人，其他
      己○○等人均不認識等語（見偵查卷53頁、54頁、55頁）
      ，核與甲○○、庚○○上開所述被害情節相符，況依其所
      述其與甲○○熟識，與被告二人則不認識，豈會輕率邀請
      被告二人返家，並為之聯絡甲○○前來與之處理債務糾紛
      ，因此衡諸常情，乙○○應係遭被告二人強行控制其行動
      返回其住處，並強令其聯絡誘騙甲○○前來之情，較合乎
      常理。是綜上所述，被害人乙○○首揭所述有利被告之情
      ，顯有因畏懼事後恐遭報復而為迴護被告不實陳述之虞，
      應不足採。
    (三)再被害人甲○○雖於偵審中翻異前詞，改稱：被告二人並
      未控制伊行動，亦未看到槍枝、尖刀、手銬等物；伊在警
      詢時，毒癮發作，神智不清，不知伊在說什麼；伊臉上的
      傷勢是下班時跟別人打架造成的云云。然查，甲○○於警
      詢、審理時即已指稱：伊身上的傷是被己○○等人打傷的
      ；伊到乙○○住處，有被人將伊與乙○○用手銬銬住，銬
      伊的是己○○、丁○○；己○○先找到乙○○，再騙伊過
      去，伊到時一開門就看到槍，然後他們把伊叫到房間裡，
      不讓一走，當時他們槍、刀都有拿在手上等語（見偵查卷
      44頁、158 頁、本院93年9 月14日準備程序筆錄3 頁），
      核與庚○○於警詢、偵查中所稱：警方進入現場時，伊和
      妹婿甲○○及其友人乙○○被己○○、丁○○持槍、尖刀
      控制在房間內；伊到現場由戊○○開門讓伊進去後，丁○○就要伊進入房間控制伊行動，伊進入房間後就看見甲○○、乙○○被用手銬銬一起坐在床上，甲○○被打的鼻青
      臉腫；伊過去就被控制，被控制的還有甲○○、乙○○；
      伊到時有看到甲○○被人押著控制自由；伊到乙○○住處
      時，有看到甲○○、乙○○被用手銬靠在一起，後來就放
      開等語（見偵查卷57頁反面、58頁反面、145 頁反面、15
      7 頁）情節大致相符，現場亦查扣有上開刀、槍、手銬等
      物，而乙○○於本院審理時亦曾證稱：甲○○到伊住處後
      ，與己○○、丁○○在房間談事情，伊有聽到他們在房間
      裡吵架，後來他從房間出來，伊看到他鼻青臉腫，看也知
      道是吵架受傷等語（見本院94年3 月22日審判筆錄14頁、
      15頁），另被告己○○於警詢亦曾供稱：在抓他（指甲○○）時有點拉扯導致他有跌倒等語（見偵查卷16頁），被
      告丁○○於警詢則曾供稱：甲○○臉上之擦傷，是伊與他
      曾經發生拉扯，甲○○摩擦到牆壁所受的傷等語（見偵查
      卷28頁），並有甲○○為警查獲時拍攝之照片1 張在卷可
      稽（偵查卷84頁），顯示其臉部受有多處瘀腫傷甚明，亦
      足見甲○○有遭被告二人毆打之情，應屬無誤。另證人即
      查獲警方小隊長丙○○於本院審理時證稱：甲○○為警查
      獲時及製作警詢筆錄時，意識均清醒，警詢筆錄均係甲○○自己的陳述等語（見本院94年2 月1 日審判筆錄19頁）
      。是綜上所述，被害人甲○○首揭所述有利被告之情，顯
      亦有因畏懼事後恐遭報復而為迴護被告不實陳述之虞，應
      不足採。被告二人既持有刀、槍、手銬等物在場，並毆打
      被害人甲○○成傷，按諸常情，其有剝奪被害人甲○○行
      動自由之情，亦應係甚明。
    (四)又被害人庚○○雖於本院審理時亦曾改稱：伊去乙○○家
      後，行動自由；伊在那裡沒離開是要等甲○○一起走云云
      。惟庚○○於警詢、偵審中亦已指述：伊到現場由戊○○
      開門讓伊進去後，丁○○就要伊進入房間控制伊行動；當
      時伊有要走，但對方不讓伊走，叫伊先不要走等甲○○；
      伊到時有看見甲○○被人押著控制自由，對方叫我們不要
      走；伊於警詢所述均實在；伊記得己○○、丁○○中有一
      人手上拿著槍，有一人手上拿著刀，也有看到手銬，手銬
      本來在甲○○手上，後來被拿掉等語（偵查卷58頁反面、
      151 頁反面、157 頁、本院94年3 月22日審判筆錄5 頁、
      6 頁、9 頁、10頁）甚明，核與被害人甲○○上開所述不
      利被告陳述之情亦屬相符，再被告二人既有持刀槍並以手
      銬限制被害人甲○○、乙○○等行動自由之犯行，而被害
      人庚○○係甲○○之妻姐，於其間債務糾紛尚在處理而未
      解決前到場，被告二人豈有任意讓庚○○自由離去，甘冒
      庚○○報警敗露其上開犯行之虞，因此按諸常情，被害人
      庚○○所指述被告二人亦有限制其行動自由之情，較為可
      採，至首揭所述有利被告之情，亦有因畏懼事後恐遭報復
      而為迴護被告不實陳述之虞，而不足採。
    (五)至被告己○○上開所辯之詞，依上述相同理由，已可見其
      所辯應不足採。況衡諸常情，被告己○○果真係單純與被
      害人甲○○協調處理債務問題，無何不法妨害被害人甲○○行動自由之犯意，何須帶同被告丁○○前往，並隨身攜
      帶上開槍彈、手銬，而被告丁○○又何須持刀以對，並出
      手毆打甲○○致傷；再被害人乙○○係與甲○○熟識，與
      之被告二人並不認識，若非以何不法妨害自由犯行，乙○○豈有輕率為之聯絡甲○○到場，讓其對之討債；至庚○○既係甲○○妻姐，關係密切，被告既已對甲○○施暴妨
      害其自由，於其間債務問題尚未解決前，亦顯無讓庚○○
      任意離去之理。是被告己○○上開所辯，顯係事後畏罪飾
      卸之詞，應不足採。另其辯護人雖為其辯護稱：被害人甲○○、庚○○於警詢指述情節，係屬審判外陳述，依法無
      證據能力云云，惟按被害人甲○○、庚○○於審判中翻異
      前詞，所述與其警詢所述不符，依上述論證理由，其於警
      詢所述情節較為可信，而其後於審理中改述之詞，顯有因
      畏懼事後恐遭報復而為迴護被告不實陳述之虞，是其上開
      警詢所述即為證明被告二人犯罪事實存否所必要，依刑事
      訴訟法第159 條之2 規定，應得為證據，從而辯護人上開
      所稱，即不足採，至辯護人上開其他辯護之詞，依同上理
      由，亦不足採。
    (六)又被告丁○○雖辯稱上述之情云云，然查其於警詢、偵查
      中亦已供稱：警方在伊身上起獲1 把尖刀，當時伊將尖刀
      放置於背後；該尖刀係伊在乙○○住處廚房取得，因伊與
      甲○○言語不合發生口角，伊便將該尖刀插在背後用來自
      衛，以防甲○○突然攻擊伊等語（見偵查卷22頁、23頁、
      91頁、166 頁），核與戊○○於警詢稱：警方查獲時從丁○○口袋內起出1 把尖刀等語（見偵查卷32頁），證人即
      查獲警方小隊長丙○○於本院審理時證稱：扣案尖刀係在
      丁○○身上背後查獲的，他擺在外套裡面等語（見本院94
      年2 月1 日審判筆錄19頁）情節均相符，況依被害人甲○○、庚○○上開所述被害情節，益見被告丁○○上開所辯
      ，顯不足採。
    綜上所述，參互印證，被告二人犯行事證明確，均堪認定，
    應予依法論科。
三、按本件被告己○○持有槍彈行為後，槍砲彈藥刀械管制條例
    業於94年1 月26日修正公布，於同年月28日生效，該條例修
    正後已將該條例第11條規定刪除，合併修正規定於該條例第
    8 條，有關非法持有具有殺傷力槍枝罪則修正規定於該條第
    4 項，並提高刑度為處三年以上十年以下有期徒刑，併科新
    臺幣七百萬元以下罰金，是被告上開非法持有具有殺傷力改
    造槍枝行為部分，經依刑法第2 條規定比較新舊法，自應適
    用刑罰較輕有利於行為人之舊法規定。準上，核被告己○○
    上揭所為，係分別犯修正前之槍砲彈藥刀械管制條例第11條
    第4 項之非法寄藏具殺傷力改造槍枝罪、槍砲彈藥刀械管制
    條例第12條第4 項之非法寄藏子彈罪、刑法第302 條第1 項
    之剝奪他人行動自由罪；被告丁○○上揭所為，則係犯刑法
    第302 條第1 項之剝奪他人行動自由罪。被告己○○所犯上
    開非法持有槍彈二罪，係以一持有行為同時觸犯上開二罪，
    為想像競合犯，應從一重之非法寄藏改造槍枝罪處斷。再被
    告己○○、丁○○所犯上開剝奪他人行動自由罪，其間有犯
    意聯絡及行為分擔，為共同正犯；又其二人所為上開剝奪被
    害人乙○○、甲○○、庚○○行動自由之三次行為，時間緊
    接，所犯罪名相同，顯係出於概括之犯意反覆為之，為連續
    犯，應以一罪論，並加重其刑。另被告己○○所犯上開非法
    寄藏改造槍枝、剝奪他人行動自由二罪，先非法寄藏持有槍
    彈，始另行起意持槍彈犯剝奪他人行動自由罪，二罪應以數
    罪併罰論處。又被告己○○前曾於86年間分別因違反麻醉藥
    品管理條例案件，先後經臺灣高等法院、本院各判處有期徒
    刑七月確定，自87年5 月14日起接續執行，其間於88年3 月
    18 日 假釋出監付保護管束，至88年6 月29日縮刑期滿執行
    完畢；另被告丁○○前則曾於89年間因違反槍砲彈藥刀械管
    制條例案件，經法院判處應執行有期徒刑一年五月，刑後強
    制工作三年確定，自89年11月17日起執行，其間於90年10月
    8 日假釋出監付保護管束，至91年3 月27日縮刑期滿執行完
    畢，有臺灣高等法院被告全國前案紀錄表在卷可稽，其二人
    前受有期徒刑執行完畢，於五年以內再犯本件有期徒刑以上
    各罪，均為累犯，應依刑法第47條規定，各遞加重其刑。爰
    分別審酌被告己○○、丁○○各人之素行、各罪犯罪之動機
    、目的、手段、對社會、被害人所生危害及犯罪後之態度等
    一切情狀，各量處如主文所示之刑，並分別諭知易服勞役及
    易科罰金之折算標準，且定被告己○○應執行之刑，以資懲
    儆。扣案之上開改造玩具手槍（含彈匣1 個，鑑驗後槍枝管
    制編號為0000000000）壹枝、改造子彈2 顆（原扣案具殺傷
    力3 顆，鑑驗採樣試射1 顆，餘2 顆）等槍彈，均為違禁物
    ；又手銬1 付則係被告二人所有供犯罪所用之物，爰按其所
    犯各罪併予依法宣告沒收。
四、另公訴意旨雖尚謂：被告己○○、丁○○分別持改造手槍及
    尖刀，向甲○○恐嚇須償還債務，甲○○因而心生畏懼，先
    行交出23,000元予己○○，因認此部分被告二人另涉犯有刑
    法第305 條之恐嚇罪嫌云云。然查，訊據被告二人均堅決否
    認有此部分恐嚇犯行，而此部分罪嫌僅有被害人甲○○於警
    詢之指述，且被害人甲○○於偵審中均改稱：因伊積欠己○○債務，就將伊身上的錢先拿給己○○等語（見偵查卷88頁
    、本院準備程序筆錄3 頁），況被告二人分持槍、刀，係屬
    妨害被害人甲○○行動自由之脅迫行為，包含於妨害行動自
    由行為之犯意中，為妨害行動自由之部分行為，不能再論以
    恐嚇罪，是本件此部分不能證明被告犯罪，本應為無罪之諭
    知，惟公訴意旨認被告二人此部分犯行，與上開被訴有罪之
    妨害行動自由行為有牽連犯之裁判上一罪關係，故均不另為
    無罪之諭知，併此敘明。
據上論斷，應依刑事訴訟法第299 條第1 項前段，修正前之槍砲
彈藥刀械管制條例第11條第4 項、現行槍砲彈藥刀械管制條例第
12條第4 項，刑法第11條前段、第2 條第1 項但書、第28條、第
56條、第302 條第1 項、第47條、第55條、第41條第1 項前段、
第42條第2 項、第51條第5 款、第38條第1 項第1 款、第2 款，
罰金罰鍰提高標準條例第1 條前段、第2 條，現行法規所定貨幣
單位折算新臺幣條例第2 條，判決如主文。
本案經檢察官李吉祥到庭執行職務
中　　華　　民　　國　　94　　年　　4 　　月　　7 　　日
                刑事第十九庭審判長法　官  彭  全  曄
                                  法  官  蕭  一  弘
                                  法  官  楊  志  雄
以上正本證明與原本無異
如不服本判決應於送達後10日內向本院提出上訴狀
                                  書記官　梁  宜  庭
中　　華　　民　　國　　94　　年　　4 　　月　　7 　　日
附錄本案論罪科刑法條全文：修正前之槍砲彈藥刀械管制條例第
                          11條、現行槍砲彈藥刀械管制條例
                          第12條、刑法第302條
